【裁判字號】    90,自,374
【裁判日期】    900629
【裁判案由】    詐欺
【裁判全文】
臺灣臺中地方法院刑事裁定                            九十年度自字第三七四號
    自  訴  人  乙○○
    被      告  甲○○
右列被告因詐欺案件，經自訴人提起自訴，本院裁定如左：
    主  文
自訴駁回。
    理  由
一、按法院或受命法官於自訴案件第一次審判期日前訊問及調查結果，如認為案件有
    刑事訴訟法第二百五十二條至第二百五十四條之情形者，得以裁定駁回其自訴，
    同法第三百二十六條第三項定有明文。
二、本件自訴意旨略稱：被告甲○○明知其於合作金庫北屯支庫１０７９６～０號甲
    存帳戶已遭拒絕往來，而無支付之能力，竟意圖為自己不法之所有，於民國九十
    年二月初旬，持其所簽發前開帳戶之發票日９０年２月２５日票號３３１３４５
    號金額新台幣（下同）八萬元之支票一紙，向自訴人調借同額現金，自訴人不疑
    有詐而如數借與，然屆期該支票經提示不獲支付，因認被告觸犯刑法第三百三十
    九條第一項之詐欺罪。
三、被告坦承持前開支票向自訴人調借同額現金而未清償之事實，然否認有詐欺之犯
    行，辯稱上開支票非其所簽發，而係其服務之公司簽發交付作為支付薪資之用，
    在此次調現之前其也曾經拿同一公司所簽發之支票向自訴人調現，並未發生跳票
    之情形，其不知上開支票屆期無法兌現等語。經查被告與自訴人非不熟稔，貳人
    間非僅有此次金錢往來，被告以前也曾經持同一帳戶之支票向自訴人調現，屆期
    付款情形正常，而上開支票並非被告所簽發也非其所有之帳戶，乃被告服務之公
    司所交付作為支付薪資之用，被告當不知屆期無法兌現，否則其必拒絕接受，是
    難認被告於交付上開支票於自訴人之時，即有以無法兌現之支票詐取自訴人財物
    之犯意。又自訴人稱其係因與被告熟識，才允借與現金，被告除稱該支票無問題
    外，並未使用其他欺罔之手段。按向他人借款者稱其信用良好有支付能力，乃正
    常之情形，尚難僅以告稱清償絕無問題即認係使用詐術。依上開調查及說明，難
    認被告有施用詐術之行為。而被告現復與自訴人達成和解，願每月清償二萬元，
    是本件應係渠等間之民事糾葛，應循民事訴訟途徑解決。本院查無切確之證據可
    資認定被告有詐欺之犯行，其犯罪嫌疑不足，而有刑事訴訟法第二百五十二條第
  十款之情形，依上開說明，本件應諭知駁回自訴。
據上論斷，應依刑事訴訟法第三百二十六條第三項、第二百五十二條第十款裁定，如
主文。
中      華      民      國      九十      年      六    月    二十九    日
                                臺灣臺中地方法院刑事第七庭
                                    法  官   李添興
右正本證明與原本無異。
如不服本裁定應於送達後五日內向本院提出抗告狀。
                                    書記官
中      華      民      國      九十      年      六    月    二十九    日


司法院資訊處製作；財團法人民間司法改革基金會備份。
